臺灣高雄地方法院民事判決　九十三年訴字第一四八八號
　　原　　　告　台灣銀行股份有限公司
　　法定代理人　甲○○
　　訴訟代理人　乙○○
　　複　代理人　丁○○
　　被　　　告　炘鋼實業股份有限公司
　　法定代理人　己○○
　　被　　　告　戊○○○
　　　　　　　　丙○○
當事人間請求清償借款事件，本院於民國九十三年八月十八日言詞辯論終結，判決如
下：
    主      文
被告應連帶給付原告新台幣貳佰伍拾壹萬貳仟元，及如附表所示之利息、違約金。
訴訟費用由被告連帶負擔。
本判決於原告以新台幣捌拾參萬元為被告供擔保後，得假執行。
    事      實
甲、原告方面：
一、聲明：除假執行供擔保金額外，如主文所示。
二、陳述略稱：被告炘鋼實業股份有限公司（下稱炘鋼公司）邀被告戊○○○、丙○○及訴外人己○○為連帶保證人，於民國九十一年六月二十六日與原告簽訂一般
    週轉金借貸契約，約定自九十一年六月二十六日起至九十一年十二月二十六日止
    ，在新台幣（下同）五百萬元之額度內，被告炘鋼公司得分筆循環動用借款，由
    被告炘鋼公司出具撥款通知書憑以撥款，每筆借用期限最長不得超過一百八十天
    ，被告炘鋼公司應於借用期限內按月付息，到期償還本金；利息按郵政儲金匯業
    局所定二年期定期儲蓄存款機動利率加週年利率百分之一點六五，並隨該利率調
    整計算（逾期時利息為週年利率百分之三點二），如逾期清償，在六個月以內者
    ，按上開利率百分之十，超過六個月者，按上開利率百分之二十計付違約金。嗣
    被告炘鋼公司借款五百萬元後，因無力清償，遂於九十二年二月十九日邀其餘被
    告及己○○為連帶保證人，向原告申請先還本金一百五十萬元，其餘本金三百五
    十萬元展延四年，到期日為九十五年十二月二十四日，展延期間按月付息，本金
    按月平均攤還，如未按期清償，即喪失期限利益，全部債務視為到期，至利率、
    違約金之約定均與原借款契約相同。詎被告炘鋼公司自九十三年三月二十六日起
    即未按期攤還本息，全部債務視為到期，計尚欠如主文第一項所示之本息、違約
    金迄未清償（其中一百二十五萬六千元送請信用保證基金保證，剩餘一百二十五
    萬六千元為信用借款），而被告戊○○○、丙○○為上開借款之連帶保證人，自
    應負連帶清償之責，為此依據消費借貸及連帶保證法律關係提起本件訴訟等語。
三、證據：提出放款借據（活期方式專用）、增補借據、本息攤還查詢單及利率資料
    表各一份為證。
乙、被告方面：
    被告均未於言詞辯論期日到場，亦未提出書狀作何聲明或陳述。
    理      由
一、本件被告均未於言詞辯論期日到場，核無民事訴訟法第三百八十六條所列各款情
    形，爰依原告之聲請，由其一造辯論而為判決。
二、原告主張被告炘鋼公司邀其餘被告及己○○為連帶保證人，於九十一年六月二十
    六日與原告簽訂一般週轉金借貸契約，約定自九十一年六月二十六日起至九十一
    年十二月二十六日止，在五百萬元之額度內，被告炘鋼公司得分筆循環動用借款
    ，利息按郵政儲金匯業局所定二年期定期儲蓄存款機動利率加週年利率百分之一
    點六五，並隨該利率調整計算（逾期時利息為週年利率百分之三點二），如逾期
    清償，在六個月以內者，按上開利率百分之十，超過六個月者，按上開利率百分
    之二十計付違約金。嗣被告炘鋼公司借款五百萬元後，因無力清償，遂於九十二
    年二月十九日邀其餘被告及己○○為連帶保證人，向原告申請先還本金一百五十
    萬元，其餘本金三百五十萬元展延四年，到期日為九十五年十二月二十四日，展
    延期間按月付息，本金按月平均攤還，如未按期清償，即喪失期限利益，全部債
    務視為到期，至利率、違約金之約定均與原借款契約相同。詎被告炘鋼公司自九
    十三年三月二十六日起即未按期攤還本息，全部債務視為到期，計尚欠如主文第
    一項所示之本息、違約金迄未清償（其中一百二十五萬六千元送請信用保證基金
    保證，剩餘一百二十五萬六千元為信用借款）之事實，業據原告提出放款借據（
    活期方式專用）、增補借據、本息攤還查詢單及利率資料表各一份為證，又本件
    被告已於相當時期受合法通知，惟均未到庭辯論，亦未提出書狀為何聲明或陳述
    ，依民事訴訟法第二百八十條第三項之規定，視同自認，是原告之主張自堪信為
    真實。
三、按稱消費借貸者，謂當事人約定，一方移轉金錢或其他代替物之所有權於他方，
    而他方以種類、品質、數量相同之物返還之契約。借用人應於約定期限內，返還
    與借用物種類、品質、數量相同之物。遲延之債務，以支付金錢為標的者，債權
    人得請求依法定利率計算之遲延利息。但約定利率較高者，仍從其約定利率。當
    事人得約定債務人不履行債務時，應支付違約金，民法第四百七十四條第一項、
    第四百七十八條、第二百三十三條第一項、第二百五十條第一項分別定有明文。
    次按稱保證者，謂當事人約定，一方於他方之債務人不履行債務時，由其代負履
    行責任之契約。保證債務，除契約另有訂定外，包含主債務之利息、違約金、損
    害賠償及其他從屬於主債務之負擔，民法第七百三十九條、第七百四十條亦有明
    文。又保證債務之所謂連帶，係指保證人與主債務人負同一債務，對於債權人各
    負全部給付之責任而言。經查，本件被告炘鋼公司為系爭借貸契約之借用人，而
    被告戊○○○、丙○○為系爭借款之連帶保證人，被告炘鋼公司未依約清償本息
    ，尚欠原告如主文第一項所示之本息及違約金，已如前述，從而原告依消費借貸
    及連帶保證法律關係請求被告連帶給付借款二百五十一萬二千元，及如附表所示
    之利息、違約金，即屬正當，應予准許。
四、原告陳明願供擔保聲請宣告假執行，核無不合，爰酌定相當擔保金額，准予宣告
    假執行。
據上論結，本件原告之訴為有理由，依民事訴訟法第三百八十五條第一項前段、第八
十五條第二項、第三百九十條第二項，判決如主文。
中　　　華　　　民　　　國　　九十三　　年　　　八　　　月　　三十一　　日
                                    臺灣高雄地方法院民事第二庭
~B法　　　官　楊筑婷
右為正本係照原本作成
如對本判決上訴須於判決送達後二十日內向本院提出上訴狀
中　　　華　　　民　　　國　　九十三　　年　　　八　　　月　　三十一　　日
~B法院書記官　胡淑芳
~FO
~T32
┌─────────────────────────────────────────────────────────────┐
│附表                                                                                                                      │
├─┬─────────┬───┬───────────┬─────────────────────┬───────────┤
│編│  本金（新台幣）  │年利率│  利  息  起  迄  日  │    違    約    金    起    迄    日      │    備          註    │
│號│　　　　　　      │（﹪）│            　　      │            　　　  　　　　　　　  　　　│　　　　  　　        │
├─┼─────────┼───┼───────────┼─────────────────────┼───────────┤
│１│一百二十五萬六千元│三點二│自九十三年三月二十六日│自九十三年四月二十七日起至清償日止，逾期在│已送信用保證基金保證　│
│  │                  │      │起至清償日止          │六個月以內者，依上開利率之一成，逾期超過六│                      │
│　│　　　　　　　    │　　　│　      　　　　　　　│個月者，依上開利率之二成給付違約金        │                      │
├─┼─────────┼───┼───────────┼─────────────────────┼───────────┤
│２│一百二十五萬六千元│三點二│自九十三年三月二十六日│自九十三年四月二十七日起至清償日止，逾期在│未送信用保證基金保證  │
│  │                  │　　　│起至清償日止          │六個月以內者，依上開利率之一成，逾期超過六│                  　  │
│  │　　　　　　　    │　　　│　    　　　　　　　　│個月者，依上開利率之二成給付違約金        │                      │
├─┴─────────┴───┴───────────┴─────────────────────┴───────────┤
│本金合計二百五十一萬二千元                                                                                                │
└─────────────────────────────────────────────────────────────┘
